臺灣苗栗地方法院民事裁定
111年度續字第2號
原      告  張海銘  

被      告  林文濱  
上列當事人間請求侵權行為損害賠償事件（本院111年度訴字第3
06號），原告於視為撤回起訴後，聲請繼續審判，本院裁定如下
：
    主  文
聲請駁回。
    理  由
一、按當事人兩造無正當理由遲誤言詞辯論期日者，除別有規定
    外，視為合意停止訴訟程序。如於四個月內不續行訴訟者，
    視為撤回其訴或上訴。前項訴訟程序停止間，法院於認為必
    要時，得依職權續行訴訟，如無正當理由兩造仍遲誤不到者
    ，視為撤回其訴或上訴。民事訴訟法第191條定有明文。又
    按變更或延展期日，除別有規定外，由審判長裁定之。民事
    訴訟法第159條第2項定有明文。審判長依職權所定之言詞辯
    論期日，非有重大理由，法院不得變更或延展之，故當事人
    已受合法之通知後，雖聲請變更期日，然在法院未予裁定准
    許以前，仍應於原定期日到場，否則仍應認為遲誤期日，而
    生遲誤期日之法定效果。
二、聲請意旨略以：原定民國111年10月6日開庭因有事漏出庭，
    又111年11月3日庭期原告未出庭之理由為，原告希望被告出
    面處理解決問題，因被告所涉刑事案件即本院111年度簡上
    字第96號案件於111年11月29日宣判，原告認為被告會出面
    處理才未於111年11月3日庭期出庭，然至今仍不見被告出面
    ，日前收到法院之視為合意停止訴訟通知函，爰聲請續行訴
    訟等語。
三、經查，本件前於111年10月6日進行言詞辯論程序，該辯論期
    日通知書業於111年9月8日送達原告親自收受，原告雖於111
    年10月5日電告本院稱其工作輪班無法請假、身體不舒服有
    點失調，希望本次庭期請假等語（見本院111年訴字第306號
    卷第35頁）。惟因變更期日，除別有規定外，屬於審判長之
    職權，當事人並無變更之聲請權，審判長未為裁定准許變更
    期日前，原定之言詞辯論期日並不因原告之聲請變更而失其
    效力，原告仍須於該原定期日到場，否則即生遲誤期日之法
    定效果。原告並未獲法院准許延展期日，亦未能提出足認其
    因病不能到庭之證明，況且本件民事訴訟本不須由當事人本
    人到庭，原告另得委任訴訟代理人到場，原告於上開期日未
    遵時到場，難認有正當理由，原告此部分主張，洵無可採。
    又111年10月6日辯論期日通知書業於111年9月8日送達被告
    所述之現住地址（參臺灣苗栗地方檢察署110年度偵字第400
    1號卷第102頁，本院111年度他字第30號卷第21頁至第22頁
    、本院110年度易字第441號卷第278頁；亦為原告所陳報被
    告地址，參本院111年度重附民字第5號卷第7頁），被告亦
    無正當理由未到庭，是111年10月6日上午9時45分之言詞辯
    論程序期日兩造均未到庭，依前開法條規定，視為兩造合意
    停止訴訟程序，本院並依職權改訂111年11月3日上午9時35
    分進行言詞辯論程序，該庭期通知書已於111年10月11日送
    達兩造，此有本院言詞辯論筆錄、送達證書在卷可稽（見本
    院卷第39頁、第41頁至第43頁），然於111年11月3日上午9
    時35分之言詞辯論程序期日，兩造均無正當理由未到庭。揆
    諸前揭規定，兩造既連續2次遲誤言詞辯論期日，即視為原
    告撤回其訴，故原告請求續行本件訴訟，即屬無據。至原告
    雖主張其認被告會出面處理而未到庭等語，尚無從認有正當
    理由。而本院於111年11月7日係發函通知原告本件依民事訴
    訟法第191條之規定視為原告撤回其訴乙情（見本院111年訴
    字第306號卷第61頁），並非通知本件係視為合意停止訴訟
    程序之結果，原告此部分主張，容有誤會。從而，原告聲請
    繼續審理，為無理由，應予駁回。
四、爰裁定如主文。
中　　華　　民　　國　　111 　年　　12　　月　　7 　　日
                  民事第二庭  法　官　賴映岑
以上正本係照原本作成。
如不服本裁定應於送達後10日內向本院提出抗告狀，並繳納抗告
費新臺幣1,000元。
中　　華　　民　　國　　111 　年　　12　　月　　7 　　日
                              書記官　趙千淳